臺灣士林地方法院刑事判決
111年度交簡上字第28號
上  訴  人  臺灣士林地方檢察署檢察官
上  訴  人  
即  被  告  許博崴


上列上訴人等因被告過失傷害案件，不服本院於民國111年1月12
日所為111年度審交簡字第3號第一審簡易判決（偵查案號：110 
年度偵字第15939號），提起上訴，本院管轄之第二審合議庭判
決如下：
    主  文
上訴駁回。
    事  實
一、許博崴於民國109年12月17日10時20分許，騎乘車牌號碼000
    -0000號重型機車，沿臺北市北投區致遠二路由東往西方向
    行駛，行至該路段103號前時，本應注意車前狀況，並隨時
    採取必要之安全措施，而依當時情形，並無不能注意之情事
    ，竟疏未注意及此，仍貿然直行，適有行人林賴素琴沿同路
    段同向步行於前，許博崴閃避不及，致其騎乘機車之右前車
    頭自後方追撞林賴素琴之左側身體，林賴素琴因而跌倒在地
    ，並受有右側近端肱骨骨折、橈骨頭骨折、股骨頸骨折、左
    側腓骨骨折等傷害。許博崴肇事後，於有偵查犯罪職權之公
    務員發覺前，即主動向據報前來處理車禍之臺北市政府警察
    局北投分局交通分隊警員當場承認為肇事人，並表示願意接
    受裁判。
二、案經林賴素琴訴由臺灣士林地方檢察署檢察官暨臺北市政府
    警察局北投分局報告臺灣士林地方檢察署檢察官偵查起訴。
    理  由
壹、證據能力部分
    本案據以認定被告許博崴犯罪之供述證據，有關被告以外之
    人於審判外之陳述，公訴人及被告在本院審理時均未爭執其
    證據能力，復經本院審酌認該等證據之作成無違法、不當或
    顯不可信之情況，而非供述證據亦非公務員違背法定程序所
    取得，依刑事訴訟法第159 條之5 規定、第158 條之4 規定
    之反面解釋，均有證據能力，合先敘明。
貳、實體部分：
一、上開事實業據被告迭於警詢、偵訊、原審及本院審理時坦承
    不諱（臺灣士林地方檢察署110年度他字第1840號卷【下稱
    他卷】第46、61、111頁，本院110年度審交易字第952號卷
    【下稱原審審交易卷】第38頁，本院111年度交簡上字第28
    號卷【下稱本院卷】第98、129頁），核與證人即告訴人林
    賴素琴於警詢及偵訊時之證述相符（他卷第49至51、63、11
    1頁），並有道路交通事故現場圖、臺北市政府警察局北投
    分局交通分隊道路交通事故補充資料表、道路交通事故調查
    報告表㈠㈡（他卷第57、59、65至67頁）、監視器錄影畫面翻
    拍照片、現場照片、車損照片、告訴人受傷照片等（他卷第
    71、73至77頁）、臺北榮民總醫院109年12月29日、110年1
    月20日、110年3月17日告訴人診斷證明書（他卷第81、83、
    85頁）等件在卷可稽，足徵被告前開自白與事實相符，堪可
    採信。
二、按汽車行駛時，駕駛人應注意車前狀況及兩車並行之間隔，
    並隨時採取必要之安全措施，道路交通安全規則第94條第3 
    項定有明文。查被告係考領有適當駕照之人，自難謂不知悉
    此節，又案發當時天候晴、日間有自然光線、柏油路面乾燥
    無缺陷、無障礙物且視距良好，有道路交通事故調查報告表
    ㈠㈡在卷可查（他卷第65、66頁），是依當時客觀情狀，並無
    不能注意之情事，被告卻疏未注意，違反前揭注意規範，未
    注意車前狀況即貿然前行，顯有過失，又其過失行為與告訴
    人所受傷害之結果間，堪認具有相當因果關係。綜上所述，
    本案事證明確，被告犯行堪予認定，應予依法論科。
三、論罪
    核被告所為，係犯刑法第284 條前段之過失傷害罪。本件事
    故發生後，雖由路人報案、未報明肇事人姓名，惟被告於警
    方據報到場處理時，仍停留事故現場協助處理，並當場向警
    員承認為肇事人等情，有臺北市政府警察局勤務指揮中心受
    理110報案紀錄單、報案錄音譯文、臺北市政府警察局道路
    交通事故肇事人自首情形紀錄表附卷可按（原審審交易卷第
    19、21頁，他卷第69頁），堪認被告在有偵查犯罪權限之公
    務員知悉肇事人姓名前，即向警員坦承肇事並接受裁判，符
    合自首之要件，乃依刑法第62條前段之規定，減輕其刑。 
四、駁回上訴之理由：
  ㈠原審以被告前開犯行罪證明確，依刑事訴訟法第449條第2項
    、第3項、第454條第2項，刑法第284條前段、第62條前段、
    第41條第1項前段，刑法施行法第1條之1第1項等規定，判處
    被告拘役50日，如易科罰金，以新臺幣1,000元折算1日，其
    認事用法均無違誤，所量刑度亦稱妥適。　
  ㈡檢察官上訴意旨略以：被告迄今仍未與告訴人和解，犯後態
    度難謂良好，又參酌告訴人所受傷勢為右側近端肱骨骨折、
    橈骨頭骨折、股骨頸骨折、左側腓骨骨折等傷害，是其所受
    傷勢非輕，原審未具體審酌上開情形，僅判處拘役50日，似
    嫌過輕，告訴人亦認量刑過輕，難使其甘服為由，具狀請求
    檢察官提起上訴等語。被告上訴意旨則略以：伊於出門上課
    時發生本案車禍，雖想跟對方和解，但對方要求金額太龐大
    ，伊仍是學生，學費也是跟銀行貸款，晚上還要打工，沒有
    多餘的錢償還，希望法院可以給伊機會悔改，改判緩刑或拘
    役天數減少等語。
  ㈢量刑之輕重，係事實審法院得依職權自由裁量之事項，茍已
    斟酌刑法第57條各款所列情狀而未逾越法定刑度，則不得遽
    指為違法；又刑罰之量定屬法院自由裁量之職權行使，但仍
    應審酌刑法第57條所列各款事由及一切情狀，為酌量輕重之
    標準，並非漫無限制，在同一犯罪事實與情節，如別無其他
    加重或減輕之原因，下級法院量定之刑，亦無過重或失輕之
    不當情形，則上級法院對於下級法院之職權行使，原則上應
    予尊重（最高法院72年台上字第6696號判例、85年度台上字
    第2446號判決意旨參照）。法院對被告之科刑，應受憲法比
    例原則、刑事法罪刑相當原則限制，並應依刑法第57條等規
    定妥善訂定，使行為人之犯行充分評價，且於受到司法懲戒
    之餘，又能達到社會教化改過自新之目的。而每個案件中被
    告之品行、智識程度、犯罪動機、家庭環境、犯後態度、所
    生危害均有不同，同一被告於每次犯行中的犯罪動機、犯後
    態度、犯罪情節、所生危害亦有相異之處，法官自得於個案
    中針對被告上開各種情狀，酌量處罰手段是否已經可以達到
    警誡、懲罰、教化之功能，而於法律範圍內科以不同之刑罰
    。經查，原審業已本於被告之責任為基礎，依刑法第57條各
    款規定，具體審酌上揭案發過程、被告違反義務之程度、告
    訴人受傷部位、受傷程度、與有過失之程度，因雙方就和解
    金額未能達成共識、致被告迄今未能與告訴人達成和解，及
    被告之智識程度、家庭、經濟及生活狀況等各情，科處被告
    上開刑度，既未逾法定刑之範圍，亦與罪刑相當原則、比例
    原則、公平原則無違，核無不當。又雙方未能達成和解之理
    由不一，尚難僅以被告未能與告訴人達成和解，即逕認被告
    犯後態度不佳；況縱認被告理賠態度消極，惟就此與原判決
    量刑所憑理由為整體綜合觀察，亦難認原審就本件犯罪事實
    與情節量處拘役50日，有何明顯過重失輕之不當。上訴意旨
    據此指摘原判決量刑不當，均無理由，應予駁回。
  ㈣被告雖請求法院給予緩刑之機會，惟按緩刑之宣告與否，固
    屬實體法上賦予法院得為自由裁量之事項，但法院行使此項
    職權時，除應審查被告是否符合緩刑之法定要件外，仍應受
    比例原則與平等原則等一般法律原則之支配，以期達成客觀
    上之適當性、相當性與必要性之價值要求。被告於本案所為
    ，終究對告訴人身體權造成侵害，卻未見被告對此損害為任
    何填補，亦未見告訴人表示願意原諒被告之旨，而被告上訴
    意旨所稱各該情狀，亦經原審於量刑階段時一併審酌，則為
    衡平告訴人法益遭受侵害之責任，原審認不適宜對被告為緩
    刑之宣告，而未予以宣告緩刑，並無不當，是被告執持前詞
    提起本件上訴，亦無理由。
  ㈤綜上所述，原審認事用法並無違誤，量刑亦屬允洽，自應予
    以維持。檢察官及被告上訴意旨指摘原判決不當，均無理由
    ，應予駁回。
據上論斷，應依刑事訴訟法第455 條之1 第1 項、第3 項、第36
8 條，判決如主文。
本案經檢察官王碩志提起公訴，檢察官江玟萱提起上訴，檢察官
謝榮林到庭執行職務。
中    華    民    國   111    年     8    月    18    日
                  刑事第五庭　審判長法　官  黃 怡 瑜
　　　　　　　　　　　　　　　　　　
　　　　　　　　　                  法　官  郭 韶 旻
　　　　　　　　　
　　　　　　　　　　　　　　　　　　法　官  黃 瀞 儀
以上正本證明與原本無異。
本件不得上訴。
                                    書記官  李 俊 錡  
中　　華　　民　　國　　111 　年　　8 　　月　　18　　日